臺灣板橋地方法院交通事件裁定       100年度交聲字第1579號
原處分機關  交通部公路總局臺北區監理所
異  議  人
即受處分人  葉奉儒
上列異議人即受處分人因違反道路交通管理處罰條例案件，對於
交通部公路總局臺北區監理所中華民國100 年5 月13日以北監營
裁字第裁40-AC0000000號所為之處分（原舉發案號：臺北市政府
警察局北市警交大字第AC0000000 號），聲明異議，本院裁定如
下：
    主  文
異議駁回。
    理  由
一、原處分意旨略以：異議人即受處分人葉奉儒於民國100 年3
    月9 日晚間10時15分許，因駕駛車號525-YM營業小客車（計
    程車），行經臺北市○○○道○ 段下山方向，屬行車速限40
    公里之路段，以時速54公里之速度超速行駛違規，經警測速
    後逕行舉發，依道路交通管理處罰條例第40條、第63條第1
    項第1 款規定，裁處罰鍰新臺幣（下同）1,200 元，並記違
    規點數1 點。
二、本件異議人則以：依臺北市政府警察局士林分局函復說明，
    本件警示牌與測速儀器設置地點相距121 公尺，然此與伊車
    上之計程計費錶有所出入，伊質疑該告示牌設置處所與測速
    照相地點未達100 公尺，並未符合規定，為此聲明異議，請
    求撤銷原處分云云。
三、按行車速度，應依速限標誌或標線之規定，無速限標誌或標
    線者，行車時速不得超過50公里，道路交通安全規則第93條
    第1 項第1 款定有明文。又汽車駕駛人，行車速度，超過規
    定之最高時速，處1,200 元以上2,400 元以下罰鍰，並予記
    違規點數1 點，道路交通管理處罰條例第40條、第63條第1
    項第1 款復有明定。次按汽車駕駛人之行為經以科學儀器取
    得證據資料證明其行為違規，當場不能或不宜攔截製單舉發
    者，得逕行舉發；科學儀器應採固定式，並定期於網站公布
    其設置地點，但汽車駕駛人之行為屬行車速度超過規定之最
    高速限者，不在此限；對於行車速度超過規定之最高速限之
    違規行為，採用固定或非固定式科學儀器取得證據資料證明
    者，於一般道路須至少於100 公尺前，明顯標示之，同條例
    第7 條之2 第1 項第7 款、第2 項及第3 項亦分別定有明文
    。
四、經查：本件異議人駕駛上開計程車，行經前揭最高速限40公
    里之路段，以時速54公里之速度超速行駛之違規事實，業據
    證人即本件舉發員警謝雨翔於100 年6 月23日本院訊問時提
    出採證照片2 張及本件雷達測速儀檢定合格證書1 紙附卷可
    稽，且為異議人所不爭執，堪予認定。再查，本件測速地點
    前方121 公尺處即臺北市士林區○○○道○ 段N14 路燈桿往
    下山方向懸掛有速限40公里及「常有測速照相請依速限行駛
    」之標誌，以提醒用路人應依照道路速限標誌行駛乙節，亦
    據證人謝雨翔到庭證述明確，並提出與其所述相符之「臺北
    市政府警察局交通警察大隊『前有測速照相』暨『常有測速
    照相』警告牌面調查表」、「臺北市政府警察局交通警察大
    隊士林分隊測速照相設備擺設及設置位置與標誌牌面距離調
    查表」各1 紙在卷供參，嗣經證人謝雨翔委由專責員警謝孟
    勳於100 年6 月24日再親至現場持測距離輪重新測繪結果，
    仍顯示該測速照相警告標示牌與固定式測速照相儀器設置地
    點距離約120 公尺，此有證人謝雨翔以電子郵件傳送之照片
    2 紙與說明之列印資料共2 紙在卷可憑，足見確已合於道路
    交通管理處罰條例第7 條之2 第3 項之規定，是該測速照相
    儀器設置地點前方100 公尺前，確有速限與測速照相之警告
    標誌，一般駕駛人行經該道路應可發現上開警告標誌，已足
    以促使駕駛人遵守速限規定行駛，然異議人猶駕駛汽車以時
    速54公里行駛於上開路段，顯已超過該路段規定之最高時速
    40公里達14公里，而違反首揭道路交通管理處罰條例第40
    條第1 項規定，甚為明確。況異議人經本院依法傳喚並未到
    庭，復未就有利於己之事實提出任何證據以供本院審酌，是
    以其空言質疑警示牌面設置不符規定云云，要無可採。
五、從而，異議人於前述時、地，確有行車速度超過規定之最高
    時速之違規行為，堪予認定。從而原處分機關援引首揭規定
    ，裁處罰鍰1,600 元，並記點數1 點，於法並無違誤，應予
    維持。本件異議人之異議為無理由，應予駁回。
六、據上論斷，應依道路交通管理處罰條例第87條第2 項，道路
    交通事件處理辦法第18條，裁定如主文。
中    華    民    國   100    年    8     月    31    日
                  交通法庭法  官  陳伯厚
上列正本證明與原本無異。
如不服本裁定，應於裁定送達後五日內敘明抗告理由，向本院提
出抗告狀。
                          書記官  高建華
中    華    民    國   100    年    8     月    31    日